臺灣高雄地方法院刑事判決　　　　　　　　　　　　九十一年度易字第二二一號
　　公　訴　人　臺灣高雄地方法院檢察署檢察官
　　被　　　告　甲○○
右列被告因違反電信法案件，經檢察官提起公訴（九十一年度偵字第九四四六號），
本院判決如左：
    主  文
甲○○連續違反無線電頻率、電功率、發射方式及電台識別呼號等有關電波監理業務
，由交通部統籌管理，非經核准，不得使用之規定，擅自使用無線電頻率未干擾無線
電波之合法使用，處拘役貳拾日，如易科罰金，以佰元折算壹日。扣案無線電對講
機貳具及天線壹支，均沒收。
    事  實
一、甲○○明知無線電頻率、電功率、發射方式及電台識別呼號等有關電波監理業務
    ，非經主管機關交通部核准，不得擅自使用，竟於民國九十年四月間向不詳姓名
    年籍之人以新台幣七千元購得無線電對講機二具（型號為ＨＯＲＡ  Ｃ一—五
    及ＲＥＸＯＮ  ＲＬ一—二），基於概括犯意，先後於九十年四月間及九十一
    年四月十四日十六時二十分許，未經主管機關交通部核淮，在高雄縣警察局旗山
    分局吉東派出所右側約五十公尺等處，於其所駕駛並裝有無線電接收天線之車號
    六Ｋ─五一一二號自用小客車，擅自使用無線電頻率，惟未達干擾無線電波之合
    法使用程度二次。嗣於九十一年四月十四日十八時二十分許，為警在高雄縣美濃
    鎮○○路○段億客來超商前攔檢查獲，並扣得其所有無線電對講機二具及天線一
    支。
二、案經高雄縣警察局旗山分局報告臺灣高雄地方法院檢察署檢察官偵查起訴。
    理  由
一、右揭犯罪事實，業據被告甲○○於本院審理中供承不諱，並經現場查獲警員即證
    人劉永福於本院審理中到庭證述明確，復有扣案被告所有之無線電對講機二具及
    天線一支可資佐證，足徵被告之自白核與事實相符，自可採為論罪科刑之依據。
    至被告於本院調查中雖辯稱：我不知道無線電對講機未經許可不得使用，因為店
    家沒有跟我說云云。惟按不得因不知法律而免除刑事責任，刑法第十六條定有明
    文，是被告自不得以其不知該行為違法而免除刑事責任。綜上所述，本件事證已
    臻明確，被告犯行洵堪認定，應予依法論科。
二、核被告所為，係違反電信法第四十八條第一項之規定，應依同法第五十八條第三
    項規定論斷。被告先後二次犯行，時間緊接，方法相同，觸犯構成要件相同之罪
    ，顯係基於概括犯意反覆為之，為連續犯，依刑法第五十六條之規定，論以一罪
    ，並加重其刑，公訴人雖未敘及被告於九十年四月間違反電信法之犯行，然因該
    部分事實與前開已起訴且判決有罪部分有連續犯之裁判上一罪關係，應為起訴效
    力所及，本院自應併予審究，附此敘明。爰審酌被告因不黯法令致罹刑典，及其
    犯罪之動機、目的，惟念其犯後尚能坦認犯行，所生損害非鉅等一切情狀，量處
    如主文所示之刑，並諭知易科罰金之折算標準，以示懲儆。至扣案之無線電對講
    機二具及天線一支，係被告所有供犯罪所用之物，業據其供明在卷可按，應依電
    信法第六十條規定，其電信器材，不問屬於犯人與否，併予宣告沒收。
三、末查，電信法第五十八條第三項係規定：「違反第四十八條第一項規定，擅自使
    用或變更無線電頻率未干擾無線電波之合法使用者，處拘役或科或併科新台幣二
    十萬元以下罰金」，足認該罪最重本刑並非為有期徒刑以上之罪，與刑法第四十
    七條之累犯要件尚屬不符，公訴意旨所認被告前因犯賭博罪，經法院判處有期徒
    刑三月確定，甫於八十六年十二月十七日執行完畢，認其構成累犯云云，顯有誤
    會，併此敘明。
據上論斷，應依刑事訴訟法第二百九十九條第一項前段、電信法第四十八條第一項、
第五十八條第三項、第六十條、刑法第十一條、第五十六條、第四十一條第一項、罰
金罰鍰提高標準條例第二條，判決如主文。
本案經檢察官彭斐虹到庭執行職務。
中      華      民      國    九十一    年      十      月     十八     日
                                臺灣高雄地方法院刑事第五庭
                                  審判長法  官  吳  永  宋
                                        法  官  張  茹  棻
                                        法  官  林  家  賢
右正本證明與原本無異。
如不服本判決，應於判決送達後十日內，向本院提出上訴狀。
                                        書記官  許  雅  惠
中      華      民      國    九十一    年      十      月     十八     日
附錄本判決論罪科刑法條：
電信法第四十八條第一項
無線電頻率、電功率、發射方式及電台識別呼號等有關電波監理業務，由交通部統籌
管理，非經核准，不得使用或變更；其管理辦法由交通部訂定之。
電信法第五十八條第三項
違反第四十八條第一項規定，擅自使用或變更無線電頻率未干擾無線電波之合法使用
者，處拘役或科或併科新台幣二十萬元以下罰金。
電信法第六十條
犯第五十六條至第五十八條之罪者，其電信器材，不問屬於犯人與否，沒收之。
